最　高　行　政　法　院　裁　定
　　　　　　　　　　　　　　　　　　 96年度裁字第03483號
上　訴　人　甲○○
訴訟代理人　丙○○
被 上訴 人　臺中縣大里地政事務所
代　表　人　乙○○
上列當事人間因分割登記事件，上訴人對於中華民國95年12月14
日臺中高等行政法院95年度訴字第584號判決，提起上訴，本院
裁定如下：
　　主  文
上訴駁回。
上訴審訴訟費用由上訴人負擔。
　　理  由
按對於高等行政法院判決之上訴，非以其違背法令為理由，不得
為之，行政訴訟法第242條定有明文。是對於高等行政法院判決
上訴，非主張該判決違背法令以為上訴理由，即屬不應准許，自
應認為不合法而駁回之。本件上訴人於民國76年12月11日與訴外
人臺灣電力股份有限公司（下稱臺電公司）訂立買賣契約，將其
所有坐落臺中縣大里市○○段1169地號土地（重測地號為前塗城
段337-109地號），面積300.93平方公尺中之85平方公尺（即現
登記之1169-1地號土地）出售與臺電公司，並於77年8月30日向
被上訴人申辦土地分割登記，被上訴人審理結果以系爭土地係為
同段372建物之建築基地（包含法定空地），上訴人未依建築基
地法定空地分割辦法第5條規定檢附縣市主管建築機關准予分割
之證明文件，經通知補正，上訴人逾期未補正而駁回其申請，上
訴人即未辦理所有權移轉登記與臺電公司。臺電公司認上訴人有
辦理所有權移轉登記義務，乃訴請法院判決上訴人應將系爭土地
分割85平方公尺，辦理所有權移轉登記與伊，案經臺灣臺中地方
法院以78年度訴字第2370號、臺灣高等法院以83年度上更(二)字第
13號及最高法院以84年度臺上字第2511號判決確定上訴人應將上
開土地分割85平方公尺，移轉登記與臺電公司所有。臺電公司在
判決確定後於85年4月22日持上開法院民事判決申請辦理土地分
割登記，經被上訴人依建築基地法定空地分割辦法第6條規定據
以受理登記，並分別以85年4月22日收件第113626號「判決分割
」土地登記申請案件及85年8月26日收件第130181號「判決移轉
」土地登記申請案件，辦竣分割暨所有權移轉登記。上訴人對於
上開登記，均無異議。至95年6月13日方提出申請塗銷上開登記
，被上訴人以95年6月23日里地登字第0950007637號函復上訴人
所請礙難照准。上訴人不服，循序提起訴願、行政訴訟，均遭駁
回，乃提起本件上訴，經查上訴人在原審之各項主張如何不足採
，原判決均已詳為論斷，並無不合。核其上訴狀所載內容，並未
隻字片語具體說明原判決有何違背法令，依首揭說明，應認其上
訴為不合法。
據上論結，本件上訴為不合法，依行政訴訟法第249條第1項前段
、第104條、民事訴訟法第95條、第78條，裁定如主文。
中　　華　　民　　國　　96　　年　　12　　月　　7　　 日
                    最高行政法院第五庭
                        審判長法官　林　茂　權
                              法官　侯  東  昇
                              法官　鄭　忠　仁
                              法官　黃　本　仁
                              法官　吳　東　都
以  上  正  本  證  明  與  原  本  無  異
中　　華　　民　　國　　96　　年　　12　　月　　10　　日
　　　　　　　　　　　　　　　書記官　彭　秀　玲
